【裁判字號】    99,上易,117
【裁判日期】    990225
【裁判案由】    （家暴）傷害
【裁判全文】
臺灣高等法院臺中分院刑事判決         99年度上易字第117號
上  訴  人  臺灣彰化地方法院檢察署檢察官
上  訴  人
即  被  告  乙○○
上列上訴人因被告犯傷害案件，不服臺灣彰化地方法院98年度易
字第914號中華民國98年11月12日第一審判決（起訴案號：臺灣
彰化地方法院檢察署98年度調偵字第386號），提起上訴，本院
判決如下：
    主  文
上訴駁回。
    事實及理由
一、本案經本院審理結果，認第一審判決就上訴人即被告（以下
    稱被告）乙○○被訴犯傷害罪為有罪判決之認事用法及量刑
    均無不當，應予維持，並引用第一審判決書記載之事實、證
    據及理由（如附件）。
二、檢察官據告訴人甲○○具狀請求提起上訴理由略稱：「一原
    審判處被告有期徒刑六月，固屬卓見。然本件被告乙○○尚
    未與甲○○達成和解賠償，且甲○○於請求上訴狀亦指稱：
    發生至今，進出醫院多次並接受過無數次手術，現仍復健中
    ，被告乙○○未誠心向告訴人甲○○道歉，毫無悔過之意等
    語。二按科刑時應審酌一切情狀，尤應注意犯罪動機、目的
    、手段，犯罪時所受刺激，犯人之生活狀況、品行、智識程
    度、與被害人平日關係，犯罪後所生之危險或損害，刑法第
    57條定有明文。本件被告乙○○既未與告訴人甲○○達成和
    解，且將案發原因予以扭曲，足認被告乙○○無悔過之意，
    犯後態度顯然不佳，並對告訴人甲○○造成重大損害，然原
    審僅輕判被告乙○○有期徒刑六月，量刑是否適當，足以收
    警惕之效，殊非無審酌餘地。」等語。被告乙○○不服原審
    判決提起上訴理由略稱：「一按原審判決認為被告乙○○持
    鐵椅毆打甲○○，造成甲○○傷勢嚴重，未與甲○○達成和
    解，並以被告乙○○前案前科紀錄資料為被告乙○○非素行
    良好。二然而，本案乃是酒後糾紛所致，被告乙○○對於酒
    後不知輕重而傷害甲○○亦深感悔恨，於甲○○在醫期間都
    有持續照料，於歷次庭訊亦不否認犯罪事實，因此被告乙○
    ○經此次後確實有峻〈應係悛之誤植〉改悔過之意；而甲○
    ○附帶民事訴訟所請求之金額新臺幣一百零九萬九千一百九
    十一元，但被告乙○○於原審願意給付之金額已逾前開金額
    ，顯見被告乙○○有和解誠意，是以原審判決疏忽上開情狀
    ，判處有期處〈應係徒之誤植〉刑六個月顯有過重等語。不
    服原審判決各為提起上訴。
三、經查：按量刑輕重係屬事實審法院得依職權自由裁量之事項
    ，茍已斟酌刑法第57條各款所列情狀而未逾法定刑度，即不
    得遽指為違法。原審判決理由已審酌被告乙○○係告訴人甲
    ○○之配偶，與甲○○間之相處本應相互尊重，以誠溝通，
    被告乙○○僅因細故即對甲○○暴力相向，持鐵椅毆打甲○
    ○，致甲○○之脾臟破裂，雖尚未達重傷之程度，然傷勢實
    屬嚴重，甲○○之心理亦因此受有極大恐懼，被告乙○○復
    未將甲○○送醫，事後也未與甲○○達成和解，及被告乙○
    ○前於97年間，因違反藥事法案件，經臺灣基隆地方法院於
    97年7月14日以97年度訴字第723號判決判處有期徒刑六月，
    緩刑三年確定，現尚在緩刑期間內，有臺灣高等法院被告前
    案紀錄表一份存卷可考，難謂素行良好，並考量被告乙○○
    犯罪動機、方法、手段、所生危害、智識程度、生活狀況，
    暨犯後坦承犯行，到庭態度尚稱良好等一切情狀，量處有期
    徒刑六月，並諭知易科罰金之折算標準，以示懲儆，並認蒞
    庭檢察官雖對被告具體求刑有期徒刑二年六月，惟綜合上揭
    各情，認對被告乙○○處以有期徒刑六月，已足收懲儆之效
    之處刑，顯已注意適用刑法第57條之規定，所處之刑亦符合
    「罰當其罪」之原則，並無輕重失衡之情形。本院另審酌被
    告已依甲○○向臺灣彰化地方法院提起刑事附帶民事訴訟請
    求損害賠償而經該法院民事庭以99年度訴字第51號民事判決
    之新臺幣一百零四萬零三十六元於99年2月9日以「臺灣銀行
    」彰化分行票號FA0000000號〈面額一百零九萬九千一百九
    十一元《甲○○刑事附帶民事訴訟請求之金額》〉支票一紙
    掛號郵寄予甲○○，有被告提出之刑事附帶民事起訴狀、臺
    灣彰化地方法院民事庭通知書、臺中法院郵局存證信函字第
    359號存證信函、上開支票、掛號函件執據、臺灣彰化地方
    法院民事裁判主文公告影本各一件附於本院卷內可憑；暨查
    被告乙○○僅因細故即對甲○○犯傷害罪，下手力道猛烈，
    甲○○所受傷勢非輕，實無再為減輕刑度之理由，而甲○○
    就遭被告乙○○出手傷害所受傷勢本即有請求民事損害賠償
    之權利，被告乙○○於事後賠償甲○○亦屬履行所應為之民
    事賠償責任，且原審判決就被告乙○○犯本案傷害罪處以有
    期徒刑六月之量刑乃屬妥當，已如上開所述，被告乙○○於
    一審判決後賠償甲○○，爰不再據為減輕刑度之事由。綜上
    ，檢察官據甲○○具狀請求與被告各為提起上訴理由所指，
    尚與本案事證情況不符，不足以認為原判決有何不當或違法
    之處。
四、是綜上所述，檢察官與被告上訴理由，不能認係依據卷內訴
    訟資料指摘或表明第一審判決有何採證、認事、用法或量刑
    等足以影響判決本旨之不當或違法，而構成應予撤銷原審判
    決之事由，僅以請求從重、或從輕量刑為由提起上訴，難謂
    有理由，均應予以駁回。
五、據上論斷，應依刑事訴訟法第373條、第368條，判決如主文
    。
本案經檢察官丙○○到庭執行職務。
中    華    民    國    99    年    2     月    25    日
            刑事第三庭    審判長法  官  王  增  瑜
                                法  官  吳  進  發
                                法  官  梁  堯  銘
以上正本證明與原本無異。
不得上訴。
                                書記官  陳  玫  伶
中    華    民    國    99    年    2     月    25    日

司法院資訊處製作；財團法人民間司法改革基金會備份。
